臺灣高雄地方法院刑事判決　　　　　　　　　　　　九十二年度訴字第一八三四號
　　公　訴　人　臺灣高雄地方法院檢察署檢察官
　　被　　　告　乙○○
　　指定辯護人　本院公設辯護人甲○○
右列被告因違反槍砲彈藥刀械管制條例等案件，經檢察官提起公訴（九十二年度偵字
第四三六號），本院判決如左：
    主  文
乙○○未經許可，製造其他可發射子彈具有殺傷力之改造手槍，處有期徒刑伍年貳月
，併科罰金新臺幣貳拾萬元，罰金如易服勞役，以罰金總額與陸個月之日數比例折算
，扣案如附表一所示之物，均沒收。又未經許可，持有刀械，處有期徒刑參月，扣案
如附表二編號一、二所示之物，均沒收。應執行有期徒刑伍年參月，併科罰金新臺幣
貳拾萬元，罰金如易服勞役，以罰金總額與陸個月之日數比例折算，扣案如附表一所
示之物及如附表二編號一、二所示之物，均沒收。
    事  實
一、乙○○於民國九十一年底某日，在設於高雄市○○路四六號六合夜市華山模型槍
    （營利事業登記證登記為允泰玩具行）店內，以每支新臺幣（下同）三千餘元之
    價格，購得仿ＷＡＬＴＨＥＲ廠半自動手槍製造之黑色金屬玩具手槍一支（含彈
    匣三個）、仿ＦＮ廠半自動手槍製造之銀白色金屬玩具手槍三支、金黃色玩具金
    屬彈殼三十七顆。另於不詳時間，在高雄市金獅湖附近墳場，見八ｍｍ制式空包
    彈殼一顆遺失該處，明知該彈殼為脫離不詳之人持有之物，竟意圖為自己不法所
    有而侵占之。其復明知具有殺傷力之其他可發射金屬或子彈之槍枝、子彈均為槍
    砲彈藥刀械管制條例所管制之管制物品，未經許可不得製造及持有，竟基於改製
    具殺傷力可發射子彈之槍枝及子彈之犯意，利用其所有如附表一所示之電鑽、砂
    輪機、挫刀等為製造工具，改製上開玩具手槍及子彈，將前開仿ＦＮ廠半自動手
    槍製造之銀白色金屬玩具手槍（槍枝管制編號：0000000000）換裝土
    造金屬槍管，製造機械性能良好，可擊發適用之子彈而具有殺傷力之改造手槍，
    ，並將因先前工作所持有之銅材磨製成七點六ｍｍ金屬彈頭八顆、五點七ｍｍ金
    屬彈頭一顆後，即分別將之加裝至前開金黃色玩具金屬彈殼八顆上及八ｍｍ制式
    空包彈殼一顆上，製造配合適當槍枝發射，於近距離發射即具有殺傷力之土造子
    彈。
二、乙○○明知武士刀係槍砲彈藥刀械管制條例第四條第三款所定之管制刀械，非經
    中央主管機關許可，不得持有，竟於九十一年間某日，在高雄市鼎山夜市，購得
    如附表二所示之武士刀三把，其中編號一、二之刀械為公告管制刀械，乙○○並
    將該二把武士刀藏放在其位於高雄市○○區○○街七十三之四號五樓住處內，而
    無故持有之。
三、嗣於九十二年二月二十四日十四時許，為警持本院所核發之搜索票，前往乙○○
    位於高雄市○○區○○街七十三之四號五樓住處執行搜索而當場查獲，並扣得如
    附表一所示之已製造完成而具有殺傷力之改造手槍一把、土造子彈九顆（惟其中
    二顆無殺傷力）及其餘槍、彈之半成品、材料、製造機具與如附表二所示之武士
    刀三把等物品，始悉上情。
四、案經高雄縣政府警察局仁武分局報請臺灣高雄地方法院檢察署檢察官偵查起訴。
    理  由
一、訊據被告乙○○對其改製具殺傷力可發射子彈之槍枝、子彈及未經許可持有管制
    刀械之犯罪事實，於本院審理時均坦承不諱，本院復查：
（一）警方於九十二年二月二十四日十四時許，持本院所核發之搜索票，前往被告前
      揭住處執行搜索，並當場扣得如附表一、二所示物品之事實，有本院搜索票、
      搜索報告書、搜索扣押筆錄、扣押物品目錄表、查獲現場所攝之照片附卷為憑
      ，復有如附表一、二所示之物品扣案可稽，應堪認屬真實。
（二）又扣案如附表一、二所示之槍、彈及刀械等物品經送鑑定結果：
    １如附表一編號一所示之手槍一把，係由仿ＦＮ廠半自動手槍製造之玩具手槍換
      裝土造金屬槍管而成之改造手槍，製造機械性能良好，可擊發適用之子彈，認
      具殺傷力。
    ２如附表一編號四所示之子彈九顆，其中八顆認係玩具金屬彈殼加裝金屬彈頭改
      造而成之改造子彈，另一顆係制式空包彈加裝金屬彈頭之改造子彈，經內政部
      警政署刑事警察局取樣其中三顆子彈試射，一顆可擊發，認具殺傷力，另二顆
      均無法擊發，認均不具殺傷力；另經法務部調查局就其餘六顆子彈拆解檢視，
      認係取供遊戲槍使用之分解式彈殼，於前端加裝銅質彈頭，另於彈殼內加裝底
      火及制式槍彈使用的發射火藥，改造而成的土造子彈，依其組合構造，認能擊
      發，配合適當槍枝發射，於近距離具有殺傷力。
    ３如附表一編號二所示之手槍半成品三把，一把認係仿ＦＮ廠半自動手槍製造之
      金屬玩具手槍，更換土造金屬槍管改造而成之改造手槍，經檢視，其扳機故障
      ，無法供擊發使用，認不具殺傷力，一把認係仿ＦＮ廠半自動手槍製造之金屬
      玩具手槍，經檢視，其不具槍管，無法供擊發使用，認不具殺傷力，另一把認
      係仿ＷＡＬＴＨＥＲ廠半自動手槍製造之金屬玩具手槍，經檢視，其槍管內具
      阻鐵，無法供發射彈丸使用，認不具殺傷力。
    ４如附表一編號三所示之槍管二支，其中一支係土造金屬槍管半成品，另一支認
      係內具阻鐵之玩具金屬槍管。
    ５如附表一編號五所示之子彈半成品二十九顆，認均係玩具金屬空彈殼。
    ６如附表二武士刀三把，認第一號刀械刀柄長二十一點五公分、刀刃長六十三公
      分，刀刃開鋒，係屬管制刀械，第二號刀械刀柄長二十一公分、刀刃長四十八
      公分，刀刃開鋒，係屬管制刀械，第三號刀械刀柄長十四點五公分、刀刃長三
      十公分，刀刃開鋒，但非屬管制刀械。
    ７上開鑑定結果有內政部警政署刑事警察局九十二年五月十九日刑鑑字第０九二
      ００三六七五八號槍彈鑑定書、法務部調查局九十三年四月五日調科參字第○
      九三○○一三四五二○號鑑定通知書及高雄縣政府警察局九十二年四月七日高
      縣警保民字第０九二００七０四一二號函各乙份在卷可稽（參見偵查卷第二四
      頁以下、第三三頁以下、本院卷第六四頁以下）。足見如附表一編號一所示之
      改造手槍一把及如附表一編號四所示之土造子彈之其中七顆均具有殺傷力，該
      槍、彈應分屬槍砲彈藥刀械管制條例第四條第一項第一款、第二款所規定之槍
      砲及彈藥，依同條例第五條規定，非經中央主管機關許可，不得製造之，及如
      附表二所示編號一、二之刀械，係屬槍砲彈藥刀械管制條例第四條第一項第三
      款所規定之刀械，依同條例第六條規定，非經中央主管機關許可，不得持有。
（三）綜上，足見被告上開自白核與事實相符，應堪採信。本件事證明確，被告犯行
      ，洵堪認定。
二、核被告乙○○所為，係犯刑法第三百三十七條之侵占脫離物罪、槍砲彈藥刀械管
    制條例第十一條第一項之未經許可製造其他可發射子彈之改造手槍罪、同條例第
    十二條第一項之未經許可製造子彈罪及同條例第十四條第三項之未經許可持有刀
    械罪。被告於製造槍、彈後，復進而持有槍、彈，其持有槍、彈之低度行為應為
    製造之高度行為所吸收，均不另論罪。被告所犯侵占脫離物罪與未經許可製造子
    彈罪，有手段、結果之牽連關係，從一重依未經許可製造子彈罪論處。被告所犯
    製造改造手槍、子彈犯行，因被告係同時製造手槍及子彈，故應為想像競合犯，
    為一行為觸犯槍砲彈藥刀械管制條例第十一條第一項未經許可製造改造手槍罪及
    同條例第十二條第一項未經許可製造子彈罪二罪名，應從一重以槍砲彈藥刀械管
    制條例第十一條第一項未經許可製造改造手槍罪論處（最高法院九十一年台上字
    第七一四六號判決可資參照）。另被告所犯槍砲彈藥刀械管制條例第十一條第一
    項未經許可製造改造手槍罪與所犯同條例第十四條第三項未經許可持有刀械罪，
    犯意各別，罪名不同，應分論併罰之。本院審酌被告正值年輕力壯，不思依循正
    軌處事，竟違法將購來本無危險性之玩具手槍及子彈改造為具有殺傷力之手槍、
    子彈及非法持有列管查禁之刀械，對於槍、彈之販賣及持有等來源之提供大有助
    益，影響所及，非僅多數人之生命、身體受有危害，社會治安之維護亦恐將遭受
    嚴重破壞，為害之鉅，當非個人一己之生命、身體法益所可比擬，自應嚴厲論處
    ，惟另考量被告雖製造槍、彈及持有管制刀械，但尚查無其以之實際從事其他不
    法活動，且製造完成具有殺傷力之改造手槍僅一把、子彈僅七顆，持有管制刀械
    二把，數量尚非至鉅，並念被告犯後已坦供犯行，態度良好等一切情狀，酌情分
    別量處如主文所示之刑，並就罰金部分諭知易服勞役之折算標準，且定其應執行
    之刑，以資懲儆。
三、扣案如附表一編號一所示之改造手槍一把及如附表一編號四所示之尚未試射之子
    彈六顆，均具有殺傷力，分屬槍砲彈藥刀械管制條例第四條第一項第一款、第二
    款所規定之槍砲及彈藥，依該條例第五條規定，非經中央主管機關許可，不得製
    造之，扣案如附表二編號一、二之刀械，係屬槍砲彈藥刀械管制條例第四條第一
    項第三款所規定之刀械，依該條例第六條規定，非經中央主管機關許可，不得持
    有，已如前述，是均屬該條例所規定之違禁物無訛，爰依刑法第三十八條第一項
    第一款規定，均併予宣告沒收。至扣案如附表一編號四所示之其餘子彈三顆，其
    中一顆本有殺傷力，但因鑑驗試射後，已不具殺傷力，另二顆則不具殺傷力，均
    非屬違禁物，而連同如附表一所示之其餘物品，皆係供本件製造槍、彈犯罪所用
    或預備之物，且據被告供述為其所有，均依刑法第三十八條第一項第二款之規定
    宣告沒收。另扣案如附表二編號三所示刀械，非為供或預備供犯罪所用之工具，
    亦非違禁物，自無庸為宣告沒收，併此敘明。
據上論斷，應依刑事訴訟法第二百九十九條第一項前段，槍砲彈藥刀械管制條例第十
一條第一項、第十二條第一項、第十四條第三項，刑法第十一條前段、第三百三十七
條、第五十五條、第五十一條第五款、第四十二條第二項、第三項、第三十八條第一
項第一款、第二款，罰金罰鍰提高標準條例第一條前段、第二條，現行法規所定貨幣
單位折算新台幣條例第二條，判決如主文。
本案經檢察官丙○○到庭執行職務。
中      華      民      國    九十三    年      五      月     三十一   日
                              臺灣高雄地方法院刑事第八庭
                                  審判長法  官    陳樹村
                                        法  官    吳俊龍
                                        法  官    林意芳
右正本證明與原本無異。
如不服本判決，應於判決送達後十日內，向本院提出上訴狀。
                                        書記官    曾秀鳳
中      華      民      國    九十三    年      六      月       二     日
┌───────────────────────────────────┐
│附表一                                      九十二年度訴字第一八三四號│
├──┬───────────┬──┬──┬───────────┬──┤
│編號│扣案物品              │數量│編號│扣案物品              │數量│
├──┼───────────┼──┼──┼───────────┼──┤
│ 一 │改造手槍（槍枝管制編號│一把│ 十 │固定器                │一支│
│    │：0000000000，仿ＦＮ半│    │    │                      │    │
│    │自動手槍製造之金屬玩具│    │    │                      │    │
│    │手槍換裝土造金屬槍管而│    │    │                      │    │
│    │成之改造手槍）        │    │    │                      │    │
├──┼───────────┼──┼──┼───────────┼──┤
│ 二 │手槍半成品（含彈匣三個│三把│十一│電鑽頭                │九支│
│    │）                    │    │    │                      │    │
├──┼───────────┼──┼──┼───────────┼──┤
│ 三 │槍管                  │二支│十二│板手                  │一支│
│    │                      │    │    │                      │    │
├──┼───────────┼──┼──┼───────────┼──┤
│ 四 │改造子彈              │九顆│十三│槍枝目錄及分解圖      │各一│
│    │                      │（其│    │                      │份  │
│    │                      │中三│    │                      │    │
│    │                      │顆已│    │                      │    │
│    │                      │經鑑│    │                      │    │
│    │                      │驗試│    │                      │    │
│    │                      │射）│    │                      │    │
├──┼───────────┼──┼──┼───────────┼──┤
│ 五 │子彈半成品            │二十│十四│銼刀                  │二支│
│    │                      │九顆│    │                      │    │
├──┼───────────┼──┼──┼───────────┼──┤
│ 六 │瓦斯噴燈              │二支│十五│鋸板                  │一支│
├──┼───────────┼──┼──┼───────────┼──┤
│ 七 │電鑽                  │一支│十六│游標卡尺              │一支│
├──┼───────────┼──┼──┼───────────┼──┤
│ 八 │砂輪機                │一台│十七│鋼鋸                  │一支│
├──┼───────────┼──┼──┼───────────┼──┤
│ 九 │銅條                  │二支│十八│鐵鉗                  │一支│
└──┴───────────┴──┴──┴───────────┴──┘
┌───────────────────────────────────┐
│附表二                                      九十二年度訴字第一八三四號│
├──┬──────────────────┬──┬──────────┤
│編號│扣案刀械外型                        │數量│是否為公告管制刀械  │
├──┼──────────────────┼──┼──────────┤
│ 一 │刀刃長六三公分，刀柄長廿一點五公分  │一把│  是                │
├──┼──────────────────┼──┼──────────┤
│ 二 │刀刃長四八公分，刀柄長廿一公分      │一把│  是                │
├──┼──────────────────┼──┼──────────┤
│ 三 │刀刃長三十公分，刀柄長十四點五公分  │一把│  否                │
└──┴──────────────────┴──┴──────────┘
附錄本判決論罪之法條：
中華民國刑法第三百三十七條
    意圖為自己或第三人不法之所有，而侵占遺失物、漂流物或其他離本人所
    持有之物者，處五百元以下罰金。
槍砲彈藥刀械管制條例第十一條
    未經許可，製造、販賣或運輸第四條第一項第一款所稱其他可發射金屬或子彈具
    有殺傷力之各式槍砲者，處五年以上有期徒刑，併科新臺幣一千萬元以下罰金。
    未經許可，轉讓、出租或出借前項所列槍砲者，處三年以上十年以下有期徒刑，
    併科新臺幣七百萬元以下罰金。
    意圖供自己或他人犯罪之用，而犯前二項之罪者，處無期徒刑或七年以上有期徒
    刑，併科新臺幣一千萬元以下罰金。
  未經許可，持有、寄藏或意圖販賣而陳列第一項所列槍砲者，處一年以上七年以
    下有期徒刑，併科新臺幣七百萬元以下罰金。
    第一項至第三項之未遂犯罰之。
槍砲彈藥刀械管制條例第十二條
    未經許可，製造、販賣或運輸子彈者，處一年以上七年以下有期徒刑，併科新台
    幣五百萬元以下罰金。
    未經許可，轉讓、出租或出借子彈者，處六月以上五年以下有期徒刑，併科新台
    幣三百萬元以下罰金。
    意圖供自己或他人犯罪之用，而犯前二項之罪者，處三年以上十年以下有期徒刑
    ，併科新台幣七百萬元以下罰金。
    未經許可，持有、寄藏或意圖販賣而陳列子彈者，處五年以下有期徒刑，併科新
    台幣三百萬元以下罰金。
    第一項至第三項之未遂犯罰之。
槍砲彈藥刀械管制條例第十四條第三項
    未經許可，持有或意圖販賣而陳列刀械者，處一年以下有期徒刑、拘役或新台幣
    五十萬元以下罰金。
